---
title: "Lista 3 resolução"
author: Henrique de Souza Passos
output: html_document
date: "2025-02-05"
---

```{r setup, include=FALSE}
knitr::opts_chunk$set(echo = TRUE)
```

# Limpeza do Ambiente

```{r chk0, echo=TRUE, message=TRUE, warning=TRUE, paged.print=TRUE}
rm(list = ls())
```

# Carregamento de Pacotes

```{r chk1, echo=TRUE, message=TRUE, warning=TRUE, paged.print=TRUE}
library(knitr)
library(haven)
library(texreg)
library(plm)
library (AER)
library(rdrobust)
library(rddensity)
```

# 1. Programa de distribuição de material

```{r chk2, echo=TRUE, message=TRUE, warning=TRUE, paged.print=TRUE}
banco <- read_dta("~/mestrado/infcausal/Lista_3/banco_diff_diff.dta")
```

1.a. O impacto do programa foi positivo mas não muito alto, o coeficiente da variável $grupo_tratado·d.2007$ foi de 8.2 na proficiência em português e de 8.1 na proficiência e matemática, o que sugere um aumento baixo dado que a proficiência média das escolas não tratadas em 2006 (dada pelo intercepto) é de 182.53 para português e 187.8 para matemática. Além disso o $R²$ de amas regressões também é baixo (0.01 e 0.09) mostrando que os modelos têm baixa capacidade explicativa.

```{r chk3, echo=TRUE, message=TRUE, warning=TRUE, paged.print=TRUE}
banco$grupo_tratado_2007 <- banco$grupo_tratado * banco$ano_2007

eq_profic_port <- profic_port ~ grupo_tratado_2007 + grupo_tratado + ano_2007 
eq_profic_mat <- profic_mat ~ grupo_tratado_2007 + grupo_tratado + ano_2007 

reg_proficport <- lm(eq_profic_port, data = banco)
reg_proficmat <- lm(eq_profic_mat, data = banco)


summary((reg_proficport))
screenreg(reg_proficport, digits = 4, custom.model.names = c("proficiência português"))

summary((reg_proficmat))
screenreg(reg_proficmat, digits = 4, custom.model.names = c("proficiência matemática"))
```

1.c. Estimar esse modelo por efeitos fixos pode reuzir o viés causado por diferenças estruturais entre escolas. Como as escolas podem ter características fixas que influenciam a proficiência, como qualidade dos professores ou infraestrutura, o efeito fixo controla essas diferenças, focando apenas no impacto das variáveis explicativas ao longo do tempo dentro da mesma escola. Os resultados foram parecidos com o modelo OLS mostrando um resultado positivo do programa, o coeficiente do tratamento foi de 10.11 para a proficiência em português e de 12.47 para matemática.

```{r chk4, echo=TRUE, message=TRUE, warning=TRUE, paged.print=TRUE}
eq_profic_port_fe <- profic_port ~ tratamento + ano_2007 
eq_profic_mat_fe <- profic_mat ~ tratamento + ano_2007 

reg_proficport_fe <- plm(eq_profic_port_fe, data = banco, type = "within")
reg_proficmat_fe <- lm(eq_profic_mat_fe, data = banco, type = "within")


summary((reg_proficport_fe))
screenreg(reg_proficport_fe, digits = 4, custom.model.names = c("proficiência português"))

summary((reg_proficmat_fe))
screenreg(reg_proficmat_fe, digits = 4, custom.model.names = c("proficiência matemática"))
```

1.d. O modelo de primeiras diferenças mede as variações temporais, portanto ele não faz um controle para características fixas das escolas como no modelo de efeitos fixos. Então, estimar pelas diferenças pode ser menos eficiente se houver características não observáveis que afetam simultaneamente as variáveis ao longo do tempo, por isso o modelo de efeitos fixos seria mais recomendado nesse caso.


1.e. Um coeficiente $\hat{\beta}_0=10$ indica que a proficiência média de uma escola não tratada em 2005 é de 10 pontos. O erro-padrão de 3 (não muito grande em relação ao coeficiente) sugere que essa estimativa é estatisticamente confiável.


#2.

```{r chk5, echo=TRUE, message=TRUE, warning=TRUE, paged.print=TRUE}
gileade <- read_dta("~/mestrado/infcausal/Lista_3/LATECovid19simulation.dta")
```

2.a.

```{r chk6, echo=TRUE, message=TRUE, warning=TRUE, paged.print=TRUE}
source("~/mestrado/infcausal/Aulas 2024/sources/tabulate.R")
tabulate(gileade,col=c("campaign","lockdown"),col.percentage = TRUE)
```

2.b. No primeiro estágio vemos pelo intercepto que municípios sem campanha de conscientização nem lockdown tinham, em média, um nível inicial de distanciamento social de 16%. Municípios onde a campanha foi implementada tiveram, em média, 18,5% a mais de distanciamento social e o lockdown aumentou o distanciamento social em 63.7%. O p-valor de ambas variáveis foi baixo mostrando que os sefeitos forma significativos. O $R^2$ ajustado de 0.9287 indica que os instrumentos são fortes e a estatística F de 36.225 não dá indício de instrumentos fracos.

No segundo estágio, vemos que os municípios sem distanciamento social têm, em média, 2.121 mortes por milhão de habitantes e um aumento de 1 ponto percentual no distanciamento social reduz, em média, 356,66 mortes por milhão de habitantes com um p-valor estatísticamente significativo. No entanto, os resultados do teste de Sargan indicam que os instrumentos utilizados não são completamente exógenos pois o p-valor é muito baixo.

```{r chk7, echo=TRUE, message=TRUE, warning=TRUE, paged.print=TRUE}
first_stage <- lm(social_distancing ~ campaign + lockdown, data = gileade)
summary(first_stage)

modelo_2sls <- ivreg(covid_fatality_pm ~ social_distancing | campaign + lockdown , data = gileade)
summary(modelo_2sls)

residuos <- residuals(modelo_2sls)
sargan_test <- lm(residuos ~ campaign + lockdown, data = gileade)

sargan_stat <- summary(sargan_test)$r.squared * nrow(gileade)

p_value <- 1 - pchisq(sargan_stat, df = 2 - 1) # df = (número de instrumentos - variáveis instrumentadas)

cat("Estatística do Teste de Sargan:", sargan_stat, "\n")
cat("P-valor:", p_value, "\n")
```


2.c. O teste de Sargan indicom existe um problema de endogeneidade, isso significa que pelo menos um dos instrumentos (ou ambos) está correlacionado com o erro, tornando-os inválidos. O viés dependerá da correlação entre os instrumentos e o erro do modelo, se os instrumentos estiverem positivamente correlacionados com a variável omitida (como pobreza), o coeficiente de social_distancing pode estar subestimado. Se os instrumentos estiverem negativamente correlacionados com a variável omitida, o coeficiente pode estar superestimado.


2.d. Assumindo que tivéssemos os dados de pobreza dos municípios, manteríamos as variáveis Campaingn e Lockdown que influenciam o distanciamento social e adicionaríamos um indicador de pobreza do município nos dois estágios, pois pobreza pode ajudar a explicar tanto o distanciamento social quanto a taxa de mortalidade.

  [Pobreza]    ->    [Covid Fatality PM]
      v                     ^
  [Social Distancing] -> [Covid Fatality PM]
      ^ 
  [Campaign/Lockdown]

#3.


```{r chk8, echo=TRUE, message=TRUE, warning=TRUE, paged.print=TRUE}
voucher <- read_dta("~/mestrado/infcausal/Lista_3/Training_voucher.dta")
```


3.a. Usar um modelo RDD seria mais adequado pois 


3.b. O gráfico mostra um salto na probabilidade das pessoas elegíveis ao voucher participarem do treinamento em relação às pessoas não elegíveis.

```{r chk9, echo=TRUE, message=TRUE, warning=TRUE, paged.print=TRUE}
rdplot(voucher$Training_program, voucher$poverty_index, c = 50)
```


3.c. O gráfico mostra que pessoas que tinham um poverty_index>50 tiveram, em média, um aumento de renda maior e esse aumento foi mais significativo quanto mais perto o índice estiver de 50.

```{r chk10, echo=TRUE, message=TRUE, warning=TRUE, paged.print=TRUE}
voucher$income_diff <- voucher$labor_income - voucher$labor_income_pre
rdplot(voucher$income_diff, voucher$poverty_index, c = 50)
```


3.d. O coeficiente indica que há um aumento médio de R$ 1.142,20 na variação da renda para aqueles que estão logo acima do threshold de pobreza em comparação com aqueles logo abaixo. A estatística z tem valor elevado e o p-valor é baixo indicando que o tratamento tem um impacto significativo na renda. Os valores do teste robusto seguem a mesma tendência, reforçando a validade da estimativa.

```{r chk11, echo=TRUE, message=TRUE, warning=TRUE, paged.print=TRUE}
rdd_result <- rdrobust(voucher$income_diff, voucher$poverty_index, c = 50)
print(summary(rdd_result))
```


3.e. Analisando as regressões descontínuas com polinômios de 1 a 5, os testes mostram que a estatística z mais alta é para o polinômio de primeira ordem o que indica que o efeito é mais significativo nesse caso.

```{r chk11, echo=TRUE, message=TRUE, warning=TRUE, paged.print=TRUE}
rdplot(voucher$income_diff, voucher$poverty_index, p=1, c = 50)
rdplot(voucher$income_diff, voucher$poverty_index, p=2, c = 50)
rdplot(voucher$income_diff, voucher$poverty_index, p=3, c = 50)
rdplot(voucher$income_diff, voucher$poverty_index, p=4, c = 50)
rdplot(voucher$income_diff, voucher$poverty_index, p=5, c = 50)

print(summary(rdrobust(voucher$income_diff, voucher$poverty_index, p=1, c = 50)))
print(summary(rdrobust(voucher$income_diff, voucher$poverty_index, p=2, c = 50)))
print(summary(rdrobust(voucher$income_diff, voucher$poverty_index, p=3, c = 50)))
print(summary(rdrobust(voucher$income_diff, voucher$poverty_index, p=4, c = 50)))
print(summary(rdrobust(voucher$income_diff, voucher$poverty_index, p=5, c = 50)))
```

3.f. 

```{r chk12, echo=TRUE, message=TRUE, warning=TRUE}

```






